臺灣屏東地方法院刑事判決　　　　　　　　　　　　　九十一年度訴字第三四一號
　　公　訴　人　臺灣屏東地方法院檢察署檢察官
　　被　　　告　乙○○
右列被告因違反槍砲彈藥刀械管制條例案件，經檢察官提起公訴（九十年度偵字第七
二五六號），本院判決如左：
    主  文
乙○○未經許可，持有可發射金屬具有殺傷力之槍枝，處有期徒刑壹年貳月，併科罰
金新臺幣拾萬元，罰金如易服勞役，以銀元佰元即新臺幣玖佰元折算壹日，扣案改
造瓦斯空氣長槍壹枝（槍枝管制編號：0000000000號）、瓦斯鋼瓶貳拾捌
瓶、鋼珠壹顆均沒收；又連續以加害生命之事，恐嚇他人致生危害於安全，處有期徒
刑陸月。應執行有期徒刑壹年陸月，併科罰金新臺幣拾萬元，罰金如易服勞役，以銀
元佰元即新臺幣玖佰元折算壹日，扣案改造瓦斯空氣長槍壹枝（槍枝管制編號：0
000000000號）、瓦斯鋼瓶貳拾捌瓶、鋼珠壹顆均沒收。
    事  實
一、乙○○（原名詹曜監）曾於民國八十三年間，因施用毒品及販賣運輸毒品案件，
    經臺灣高雄地方法院分別判處有期徒刑三年七月、八年確定，二案合併執行，於
    八十三年二月十四日開始執行，嗣經假釋付保護管束，於假釋期間，仍不知悔改
    ，竟基於持有槍枝之意思，於八十九年底、九十年初某日，在屏東市○○路藍天
    使模型店，以新台幣（下同）六千五百元之價格，購得可發射金屬具有殺傷力之
    改造瓦斯空氣長槍（含瓦斯鋼瓶二十八瓶），未經許可而持有之，供己把玩及打
    鳥之用。嗣乙○○與甲○○間有債務糾紛，因而心生不滿，復另行起意，基於恐
    嚇之概括犯意，先於九十年十月十六日上午六時許，駕駛牌號九Ｍ─五五八六號
    之自小客車，至甲○○位於屏東縣內埔鄉○○村○○路○段二三九號住處，見四
    下無人，持上開空氣槍朝二樓鋁門玻璃窗上緣射擊三發，致該玻璃窗留有三個彈
    孔，並於現場留有鋼珠一顆。又於同日晚上九時許，再度駕駛前開車輛，以上開
    空氣槍朝同處玻璃門射擊一發，惟並未擊中，以此加害生命之事恐嚇甲○○，使
    甲○○心生畏懼，致生危害其生命安全。嗣於同日晚上十一時四十分許，乙○○
    與甲○○相約於隘寮國小前商談解決債務之事宜，乙○○駕駛前開自小客車附載
    不知情之林崑寶（業經檢察官為不起訴處分）前往赴約，乙○○下車後，隨即持
    上開空氣槍朝甲○○身後之校門鐵條射擊，以此加害生命之事，恐嚇甲○○，致
    使甲○○心生畏懼而危害其生命安全，隨即為於現場埋伏之員警追緝，林崑寶乃
    駕車趨前搭載乙○○逃離現場，迄九十年十一月十二日十三時許，為警循線查獲
    ，扣得改造瓦斯空氣長槍一枝（含瓦斯鋼瓶二十八瓶），警方並在甲○○住處查
    獲擊發後鋼珠一顆。
二、案經屏東縣警察局內埔分局報請臺灣屏東地方法院檢察署檢察官偵查起訴。
    理  由
一、右開事實，業據被告乙○○於偵查中及本院審理時坦白承認（見偵查卷第二十一
    頁、第二十一頁反面、第四十五頁反面、第四十六頁、本院九十一年六月六日審
    判筆錄），核與被害人甲○○於警訊及偵查中指訴之情節相符合（見九十年十月
    十六日警訊筆錄、偵查卷第十九頁反面、第二十頁、第四十六頁反面），且經證
    人呂國揚、張振華於警訊及偵查中證述無誤（見九十年十月十七日警訊筆錄、偵
    查卷第三十四頁反面、第三十五頁、地三十五頁反面、第十五頁、第十五頁反面
    ），被告之自白與事實相符，應堪採信。而扣案之上開空氣長槍經送請內政部警
    政署刑事警察局以性能檢驗法、動能測試法，鑑定結果認：送鑑空氣長槍一枝（
    槍枝管制編號：0000000000號），認係以玩具空氣長槍，以小型二氧
    化碳鋼瓶內之氣體為發射動力，其機械性能良好，經實際試射，測得其發射速度
    為每秒一百四十八公尺，換算其動能為九點六四焦耳，單位面積動能為每平方公
    分三十四點零八焦耳，此有內政部警政署刑事警察局九十年十二月三日刑鑑字第
    二二二五四七號鑑驗通知及槍彈測試記錄表各一紙在卷可稽，此為鑑定機關本於
    專業知識及以精密儀器測試後所得之結論，自可憑信。而依日本科學警察研究所
    之研究結果，彈丸面積動能達每平方公分二十焦耳即足以穿透人體皮肉層，參以
    其持之對被害人甲○○住處厚實玻璃射擊，均能瞬間貫穿，此有相片在卷可參，
    可見其威力不小，是本件扣案改造瓦斯空氣長槍應認具殺傷力，應無疑義。而被
    告乙○○持槍至被害人甲○○住處，朝其住處射擊，復於與被害人甲○○相約於
    隘寮國小前談判時，持槍朝其身後之校門射擊，其行為顯使被害人心生畏懼，陷
    於不安之狀態，致生危害於被害人之生命安全，其行為自屬恐嚇無疑，此外，復
    有被告所有經射擊後所遺留之鋼珠一顆扣案可資佐證，本件事證已明，被告犯行
    堪以認定。
二、核被告乙○○所為，係犯槍砲彈藥刀械管制條例第十一條第四項之未經許可持有
    可發射金屬具有殺傷力之槍枝罪、刑法第三百零五條之恐嚇危害安全罪。公訴人
    認被告所為，係犯同條例第八條第四項之未經許可持有空氣槍罪，然被告所持有
    者係可發射金屬之槍枝，起訴法條容有誤會，惟起訴之社會基本事實相同，爰變
    更起訴之法條。被告乙○○三次恐嚇被害人甲○○之行為，時間緊接，犯罪構成
    要件相同，顯係基於概括犯意而反覆實施，為連續犯，應依刑法第五十六條之規
    定，以一罪論，並加重其刑。又無故持有槍砲或彈藥，係屬繼續犯，為實質上一
    罪，被告係為把玩及打鳥而持有該槍枝，其嗣後犯恐嚇罪，顯然係另行起意為之
    ，故其持有改造瓦斯空氣長槍與恐嚇並無牽連犯關係（最高法院八十一年度台上
    字第一五０八號判例可資參照），因此，被告乙○○所犯上開未經許可持有空氣
    槍罪及恐嚇危害安全罪間，犯意各別，行為互異，應分別論罪，合併處罰，公訴
    人認被告所犯未經許可持有空氣槍罪及恐嚇危害安全罪間，具方法結果關係，為
    牽連犯，容有未洽。爰審酌被告素行、明知槍枝對社會之危害重大，為法律所嚴
    加取締，竟仍持有，並持槍射擊被害人住處，其行為威脅社會安全，破壞社會秩
    序，惡性非輕及其犯後態度尚稱良好等一切情狀，分別量處如主文所示之刑，並
    定其應執行刑，及就罰金部分諭知易服勞役之折算標準。扣案之改造瓦斯空氣長
    槍一枝（含瓦斯鋼瓶二十八瓶、槍枝管制編號0000000000號）係違禁
    物，應依刑法第三十八條第一項第一款之規定宣告沒收。鋼珠一顆係被告所有供
    犯罪所用之物（鋼珠可重複使用，此與一般彈殼、彈頭不可重複使用，不予沒收
    之情形有別），業據其供述在卷，併依刑法第三十八條第一項第二款宣告沒收。
據上論斷，依刑事訴訟法第二百九十九條第一項前段、第三百條，槍砲彈藥刀械管制
條例第十一條第四項，刑法第十一條前段、第五十六條、第三百零五條、第四十二條
第二項、第五十一條第五款、第三十八條第一項第一款、第二款，罰金罰鍰提高標準
條例第一項前段、第二項，現行法規所定貨幣單位折算新臺幣條例第二條，判決如主
文。
本案經檢察官莊啟勝到庭執行職務。
中　　　華　　　民　　　國　　　九十一　　　年　　　六　　月　　二十　　日
                  臺灣屏東地方法院刑事第三庭
                                            審判長法  官  黃國永
                                                  法  官  陳姵君
                                                  法  官  余德正
右正本證明與原本無異。
如不服本判決應於收受本判決後送達後十日內向本院提出上訴書狀，其未敘述上訴理
由者，並得於提起上訴後十日內向本院補提理由書狀（均須按他造當事人之人數附繕
本 ）「切勿逕送上級法院」
                                                  書記官　曾文玲
中　　　華　　　民　　　國　　　九十一　　　年　　　六　　月　　二十　　日
附錄法條：
槍砲彈藥刀械管制條例第八條第一項、第四項
未經許可，製造、販賣或運輸鋼筆槍、瓦斯槍、麻醉槍、獵槍或空氣槍者，處五年以
上有期徒刑，併科新台幣一千萬元以下罰金。
未經許可，持有、寄藏或意圖販賣而陳列第一項所列槍枝者，處一年以上七年以下有
期徒刑，併科新台幣七百萬元以下罰金。
刑法第三百零五條
以加害生命、身體、自由、名譽、財產之事，恐嚇他人致生危害於安全者，處二年以
下有期徒刑、拘役或三百元以下罰金。
